【裁判字號】    92,易,963
【裁判日期】    920528
【裁判案由】    傷害等
【裁判全文】
臺灣板橋地方法院刑事判決                          九十二年度易字第九六三號
    公  訴  人  臺灣板橋地方法院檢察署檢察官
    被      告  甲○○
    被      告  乙○○
右列被告因傷害等案件，經檢察官提起公訴（九十一年度偵字第七三八八號），本院
判決如左：
    主  文
甲○○公然侮辱人，處拘役貳拾日，如易科罰金，以參佰元折算壹日；又傷害人之身
體，處拘役伍拾日，如易科罰金，以參佰元折算壹日。應執行拘役陸拾伍日，如易科
罰金，以參佰元折算壹日。
乙○○公然侮辱人，處拘役貳拾日，如易科罰金，以參佰元折算壹日；又傷害人之身
體，處拘貳拾日，如易科罰金，以參佰元折算壹日。應執行拘役參拾伍日，如易科罰
金，以參佰元折算壹日。
    事  實
一、乙○○與甲○○於民國九十一年二月五日上午十時三十五分許，在臺北縣三重市
    ○○路○段五號前，因停車糾紛引起口角，雙方竟基於侮辱之故意，在前開地點
    之騎樓前，屬公眾均得通行之處，公然辱罵彼此「瘋女人」、「賤女人」、「沒
    有教養」等不雅之字句，嗣雙方因基於激憤，乙○○竟出於傷害之故意，先出手
    毆打甲○○，致甲○○受有頸部挫傷之傷害，而甲○○亦不甘於為他人所傷，復
    基於傷害之故意，毆打乙○○，後復持乙○○店內之皮帶，接續傷害乙○○，致
    乙○○受有前胸、腹部挫傷、右手挫傷、左手扭傷、頭部外傷之傷害。
二、案經乙○○、甲○○訴由臺北縣政府警察局三重分局報請臺灣板橋地方法院檢察
    署檢察官偵查起訴。
    理  由
一、右揭事實，業據被告甲○○供承不諱，被告乙○○則矢口否認有何公然侮辱、傷
    害等犯行，辯稱：伊沒有毆打甲○○，她的挫傷係她自己拿皮帶打伊時她自己造
    成的，伊二隻手都被黃文祥架住，沒有辦法打她，伊也沒有罵她，因為當時伊痛
    的哀嚎，如果係伊先動手打她，伊的傷不會這麼重，證人蔡榮山看到的是伊在說
    她為何將政府公文書撕掉，證人陳文裕所聽到的是她罵伊云云。經查，
    (1)本件業據證人黃文祥於偵查中到庭證稱：「伊聽到爭吵聲下來，當時還沒有打
      ，二人爭執激烈，賤女人等語皆有脫口而出，後伊轉身拿取東西便看見乙○○
      拉住甲○○頭髮往店裡拖，雙方扭在一起，伊上前擋在中間，但雙方互有出手
      伊也有被打好幾下」等語（見偵查卷第二十七頁），於本院審理時證稱：「伊
      當時只是擋在二人中間」等語；證人邱子義於偵查中到庭證稱：「乙○○是皮
      件店老闆，是鄰居，不認識甲○○，伊距離二人約十餘公尺，見二人吵架，聽
      到較年輕之甲○○口出：那個老女人．．．，較年長者回嘴較小聲，故沒聽清
      楚，雙方互有拉扯抓推動作，但當時未見到工具，事後較年輕者手持皮帶，但
      未看見她有抽打之動作，至於男的，純粹擋在中間阻止雙方，未看見打罵行為
      」等語（見偵查卷第四十四頁背面），且據證人蔡榮山於偵查中證稱：「伊是
      乙○○之房東，伊看見乙○○與人吵架，後一名女子拿皮帶打她，伊有看到男
      的將二人隔開，伊叫二人不要打就走了，伊有聽到二人互罵，內容聽不清楚，
      因伊有重聽，二人的確罵的很凶」等語（偵查卷第六十三頁背面）、證人陳文
      裕於偵查中證稱：「伊公司在乙○○隔壁，當天因雙方互罵很凶，內容已經有
      點記不清楚，伊記得都有罵三字經，雙方罵著罵著，乙○○在店內動手起來，
      男的有勸架，伊看到甲○○拿皮帶抽，但未打到乙○○，因男的去勸架，故打
      在男的身上，伊看見是乙○○先行動等語（偵查卷第七十三頁背面）。
    (2)是證人黃文祥並未將被告乙○○架住，而被告乙○○與被告甲○○二人係先口
      出三字經惡言辱罵對方，進而再互相拉扯等情，亦據前開證人邱子義、蔡榮山
      、陳文裕證述明確，證人邱子義、蔡榮山、陳文裕皆為被告乙○○之鄰居、房
      東，與被告甲○○並不熟識，應無誣攀被告乙○○而為被告甲○○有利證述之
      理，渠等證人之證詞自堪採信，被告二人既係先辱罵對方，則被告林雪方辯稱
      伊被打痛得哀嚎，無法罵被告甲○○云云，顯與事實不符，另被告甲○○受有
      頸部挫傷之傷害，亦有枯民綜合醫院診斷證明書一紙在卷足憑，被告乙○○受
      有前胸、腹部挫傷、右手挫傷、左手扭傷、頭部外傷，復有臺北縣立三重醫院
      診斷證明書等在卷稽，被告乙○○確實有毆打被告甲○○之行為，已如前述，
      被告乙○○前開辯解，顯係事後卸責之詞，不足採信。事證明確，被告二人犯
      行，均堪認定。
二、核被告甲○○、乙○○所為，均係犯刑法第三百零九條公然侮辱罪及第二百七十
    七條第一項之傷害罪。被告二人所犯前開二罪間，均犯意各別，罪名互異，均應
    分論併罰。爰分別審酌被告二人犯罪之動機、目的、手段、犯罪後態度及被告二
    人彼此所受之傷勢等一切情狀，各分別量處如主文所示之刑，並各均諭知易科罰
    金之折算標準，及各定其應執行刑，以資懲儆。
據上論斷，應依刑事訴訟法第二百九十九條第一項前段，刑法第二百七十七條第一項
、第三百零九條、第五十條、第四十一條第一項前段、第五十一條第六款，罰金罰鍰
提高標準條例第一條前段、第二條，判決如主文。
本案經檢察官楊勝男到庭執行職務。
中      華      民      國    九十二    年      五      月    二十八    日
                                  臺灣板橋地方法院刑事第四庭
                                      法  官  陳  明  珠
右正本證明與原本無異
如不服本判決應於送達後十日內向本院提出上訴狀
                                      書記官  陳  慧  儷
中      華      民      國    九十二    年      五      月    二十八    日
附錄本案論罪科刑法條全文：
刑法第二百七十七條第一項
傷害人之身體或健康者，處三年以下有期徒刑，拘役或一千元以下罰金。
犯前項之罪，因而致人於死者，處無期徒或七年以上有期徒刑；致重傷者，處三年以
上十年以下有期徒刑。
刑法第三百零九條
公然侮辱人者，處拘役或三百元以下罰金。
以強暴犯前項之罪者，處一年以下有期徒刑、拘役或五百元以上罰金。


司法院資訊處製作；財團法人民間司法改革基金會備份。
